臺灣臺北地方法院刑事判決
109年度原訴字第20號
公  訴  人  臺灣臺北地方檢察署檢察官
被      告  廖晨向

                    籍苗栗縣○○鎮○○路000號（苗栗縣○○鎮○○○○○○

選任辯護人  蔡勝雄律師
被      告  許嘉偉



                    （現另案於法務部矯正署臺中監獄苗栗分監執行中）
被      告  胡佳欣



選任辯護人  劉家豪律師（法律扶助基金會）
被      告  賴瑞明


選任辯護人  林忠儀律師
上列被告因違反槍砲彈藥刀械管制條例等案件，經檢察官提起公訴（109年度偵字第6357號）及移送併辦（109年度偵字第14351號），本院判決如下：                    
　　主  文
廖○○共同犯恐嚇危害安全罪，累犯，處有期徒刑伍月，如易科罰
金，以新臺幣壹仟元折算壹日；又共同犯非法持有可發射子彈具
殺傷力之槍枝罪，累犯，處有期徒刑參年拾月，併科罰金新臺幣
伍萬元，罰金如易服勞役，以新臺幣壹仟元折算壹日。扣案如附
表編號1所示之物沒收。
許○○共同犯恐嚇危害安全罪，處有期徒刑參月，如易科罰金，以
新臺幣壹仟元折算壹日。　
賴○○共同犯非法持有可發射子彈具殺傷力之槍枝罪，處有期徒刑
參年陸月，併科罰金新臺幣伍萬元，罰金如易服勞役，以新臺幣
壹仟元折算壹日。扣案如附表編號1、5所示之物沒收。
胡○○共同犯非法持有可發射子彈具殺傷力之槍枝罪，處有期徒刑
參年貳月，併科罰金新臺幣伍萬元，罰金如易服勞役，以新臺幣
壹仟元折算壹日。扣案如附表編號1、6所示之物沒收；未扣案之
犯罪所得新臺幣壹萬元沒收，於全部或一部不能沒收或不宜執行
沒收時，追徵其價額。　　　　　　　　　
　　事  實
一、廖○○、許○○及黃○○（黃○○此部分所涉罪嫌，由本院另行審結
    ）基於恐嚇危害安全之犯意聯絡，由廖○○先以新臺幣（下同
    ）10萬元之代價，指示許○○至位於新北市新店區央北一路與
    中山路口之「希爾登 ONE HOUSE-九昱建設」展售中心（下
    稱上開展售中心），開槍恐嚇該展售中心人員，許○○再尋得
    有意願之黃○○共同為之，其等謀議既定後，廖○○即於民國10
    8年10月26日駕車搭載許○○至上開展售中心勘查地點，再將
    手槍（無證據證明有殺傷力）交給許○○後，許○○及黃○○遂於
    108年11月1日上午10時20分許，搭車前往上開展售中心，由
    黃○○持該手槍至該展售中心大門，並朝大門射擊，雖未擊發
    成功，惟此舉仍使現場保全人員趙○○心生畏懼，致生危害於
    安全。
二、廖○○、賴○○及胡○○均明知可發射子彈具有殺傷力之改造手槍及
    子彈，非經主管機關許可，均不得持有之，竟均基於持有可
    發射子彈具有殺傷力之改造手槍、子彈及恐嚇危害安全之犯意
    聯絡，由廖○○、賴○○以10萬元之代價指示胡嘉欣前往上開展
    售中心開槍恐嚇展售中心人員，胡嘉欣應允後，廖○○即於10
    8年12月17日前某日，囑託賴○○將如附表編號1至4所示具殺傷
    力之改造手槍及子彈轉交給胡○○，廖○○再至胡○○住處將1萬
    元酬金交給胡○○，賴○○及胡○○旋於108年12月17日上午10時2
    4分許，依照廖○○之指示搭車前往上開展售中心，由胡○○下
    車走向該展售中心大門，持如附表編號1所示之改造手槍朝
    該展售中心大門射擊，致玻璃大門破裂（毀棄損壞部分，未
    據告訴），並致現場保全人員趙○○心生畏懼，致生危害於安
    全。胡○○開槍之後，即與賴○○逃離現場，胡○○再將如附表編
    號1、2所示之改造手槍及子彈等物交付給賴○○。嗣經趙○○報
    警處理，警員在賴○○之租屋處扣得上開改造手槍及子彈，並
    在上開展售中心扣得如附表編號3至4所示之子彈及彈頭、彈
    殼後，循線查悉上情。
 三、案經新北市政府警察局新店分局報告臺灣臺北地方檢察署
    （下稱臺北地檢署）檢察官偵查後起訴及移送併辦。　　
　　理  由
壹、程序事項：
一、按被告以外之人於審判外之言詞或書面陳述，除法律有規定
    者外，不得作為證據。被告以外之人於檢察事務官、司法警
    察官或司法警察調查中所為之陳述，與審判中不符時，其先
    前之陳述具有較可信之特別情況，且為證明犯罪事實存否所
    必要者，得為證據，刑事訴訟法第159條第1項、第159條之2
    分別定有明文。所謂「具有較可信之特別情況」，應係指該
    被告以外之人於檢察事務官、司法警察官或司法警察調查中
    所為之陳述，與審判中不符，而其先前之陳述，從客觀上之
    環境或條件等情況加以觀察，有足以取代審判中經反對詰問
    之可信性保證者而言（最高法院96年度台上字第5979號判決
    要旨參照）。經查，證人許○○於警詢時所為之證述，雖係
    被告廖○○以外之人於審判外之陳述，然證人許○○已於本
    院審理中以證人身分到庭具結並接受交互詰問，本院審酌證
    人許○○於接受警詢之時間與案發時間較為接近，除記憶應較
    為清晰外，亦未有接觸其他足以影響證詞真實性因素之機會
    ，真實性較高，復經本院審酌證人許○○之警詢證述作成時之
    外部狀況，並無違法、不當或顯不可信之情況存在，且證人
    許○○於偵查及本院審理中以證人身分具結作證，亦從未主張
    其於警詢時有遭受強暴、脅迫等不正方式取供而違背自己意
    思陳述之情形，從而，應認證人許○○前於警詢時所為之證述
    具有可信之特別情況，且係認定被告廖○○為本案犯罪事實存
    否所必要，則依前揭規定，應認證人許○○於警詢所為之證述
    ，有證據能力。
二、本案所引用之其餘供述及非供述證據，經本院依法踐行調查
    證據程序，檢察官、被告廖○○、賴○○、胡○○、許○○及其等之
    辯護人均不爭執各該證據之證據能力，且亦查無依法應排除
    其證據能力之情形，是後述所引用證據之證據能力均無疑義
    。
貳、實體事項：
一、事實欄一所載部分：
    此部分事實，業據被告許○○坦承不諱，惟被告廖○○矢口否認
    有為恐嚇犯行，辯稱：伊沒有指使被告許○○、黃○○前往該地
    點開槍云云。其辯護人為其辯以：證人許○○於本院審理中證
    稱係被告賴○○叫被告廖○○轉知去開槍的事情，且證人賴○○亦
    於本院審理中證稱被告廖○○並未參與此事，足證被告廖○○並
    無教唆被告許○○等人前去開槍云云。經查：
（一）被告許○○於事實欄一所載時間與黃○○一同搭車前往上開展
      售中心，由黃○○持槍至該展售中心門口射擊，致現場保全
      人員趙○○心生畏懼等情，業據被告許○○於警詢、偵查及本
      院審理中供陳不諱（詳見偵字第6357號卷一第67至83頁、
      第85至91頁，偵字第6357號卷二第11至14頁，本院原訴字
      卷二第31至35頁），核與證人黃○○於警詢及本院審理中（
      詳見偵字第6357號卷一第379至382頁，本院原訴字卷二第
      377至384頁）、證人即被害人趙○○於警詢及偵查中（詳見
      偵字第6357號卷一第361至363頁，偵字第6357號卷二第14
      3至144頁）、證人即駕駛車輛搭載被告許○○及黃○○至上開
      展售中心之陳建翔於警詢中（見偵字第6357號卷一第371
      至375頁、偵字第14351號卷一第251至253頁）證述情節大
      致相符，並有監視器錄影畫面翻拍照片（見他字第13283
      號卷一第173至175頁）存卷可考，此部分事實，堪以認定
      。
（二）被告廖○○雖否認此部分犯行，惟證人即被告許○○於偵查及
      本院審理中證稱：被告廖○○於108年10月底打電話問伊要
      不要去開槍，並說去開槍的話會有10萬元報酬，後來被告
      廖○○於108年10月28日駕駛其所有之灰色BMW廠牌之自用小
      客車載伊去上開展售中心勘查，之後被告廖○○就在苗栗縣
      竹南運動公園的兒童遊樂設施那邊將槍交給伊，被告廖○○
      有跟伊說開完槍之後要把槍拿回去給他，故案發之後伊就
      把槍拿去被告廖○○的租屋處交給他等語（詳見偵字第6357
      號卷二第11至14頁，本院原訴字卷二第188至196頁），核
      與證人即被告賴○○於本院審理中證稱：係被告廖○○將手槍
      交給被告許○○等語（詳見本院原訴字卷二第205至214頁）
      相符，亦與被告廖○○於警詢中供稱被告許○○於案發後有至
      其租屋處將手槍交給其等語（詳見偵字第6357號卷一第13
      至21頁）若合符節，又被告廖○○自承其係車牌號碼000-00
      00號自用小客車之實際使用人等語（詳見偵字第6357號卷
      一第13至21頁），而該車係BMW廠牌之灰色車輛，此有車
      輛詳細資料報表（見他字第13283號卷一第163頁）在卷可
      參，與證人許○○證稱被告廖○○駕駛並搭載其前往勘查地點
      之車輛外型、廠牌相符。再觀諸該車輛之行車紀錄（見偵
      字第6357號卷一第431頁），該車於108年10月26日下午2
      時52分許即沿著國道三號北上，於該日下午3時44分許自
      安坑、中和交流道駛出，再於該日下午4時1分許自安坑、
      中和交流道上國道三號，並往南行駛，而該車駛往新北市
      新店區之時間，與證人許○○證稱被告廖○○駕駛該車輛搭載
      其前往上開展售中心勘查地點之時間僅有二日之差，益徵
      證人許○○前揭所述，核與事實相符，應堪採信。是以，被
      告廖○○以10萬元之代價指示被告許○○、黃○○前去上開展售
      中心開槍，並於案發前駕車搭載被告許○○前去上開展售中
      心勘查地點，並拿手槍給被告許○○及黃○○使用等情，亦堪
      以認定。
（三）至證人許○○雖於本院審理中證稱：係被告賴○○叫被告廖○○
      跟伊講去開槍的事情，槍也是被告賴○○要被告廖○○交給伊
      的云云（詳見本院原訴字卷二第188至196頁），惟其迭於
      警詢、偵查中均證稱係受被告廖○○之指示而為本案犯行等
      語（詳見偵字第6357號卷一第67至83頁、第85至91頁，偵
      字第6357號卷二第11至14頁），其非但從未提及被告賴○○
      有參與其中，更直指被告廖○○方係本案犯行之主使者，則
      其於本院審理中更易其詞而改稱被告賴○○方係幕後主使云
      云，真實性已容有疑，尚難憑採。再者，雖證人賴○○於本
      院審理中證稱：係伊拿道具槍給被告許○○，叫他去開槍，
      他開完槍之後把槍交還給伊，被告廖○○並無參與此事，且
      均不知情云云（詳見本院原訴字卷二第205至214頁），惟
      於該次審理中又改稱：伊有把槍枝交給被告廖○○，由被告
      廖○○交給被告許○○云云。承此，其就被告廖○○究竟有無參
      與本案犯行乙節，證述不一，真實性容有疑義。況證人許
      ○○於本院審理中證稱：被告廖○○將槍交給伊時，有說開完
      槍之後要把槍拿回來等語（詳見本院原訴字卷二第188至1
      96頁），亦與證人賴○○前揭證稱被告廖○○對此事完全不知
      情乙節相悖，故證人賴○○此部分證述，亦難採為對被告廖
      ○○有利之認定。
二、事實欄二所載部分：
    此部分事實，業據被告賴○○、胡嘉欣坦承不諱，惟被告廖○○
    矢口否認有為持槍恐嚇犯行，辯稱：伊沒有指使被告賴○○、
    胡○○前往該地點開槍，伊均不知情云云，其辯護人為其辯以
    ：證人賴○○證稱被告廖○○並未參與此部分犯行，亦未提供槍
    枝云云，故被告廖○○並無持有扣案之改造手槍、子彈，也無
    共同為恐嚇犯行云云。經查：
（一）被告賴○○將具有殺傷力之槍枝及子彈交給被告胡○○，再與
      被告胡○○一同於事實欄二所載時間前往上開展售中心，由
      被告胡○○對著上開展售中心大門開槍乙節，業據被告賴○○
      於本院審理中（詳見本院原訴字卷一第207至213頁）、被
      告胡○○於警詢、偵查及本院審理中（見偵字第14351號卷
      一第87至96頁、第99至102頁，偵字第6357號卷一第19至2
      2頁，本院原訴字卷一第215至219頁）均供陳不諱，核與
      證人即致寶廣告有限公司員工陳品錞於警詢中（詳見偵字
      第6357號卷一第423至426頁）、證人即被害人趙○○於警詢
      及偵查中（詳見偵字第6357號卷一第397至401頁、第427
      至429頁，偵字第6357號卷二第143至144頁，偵字第14351
      號卷一第235至236頁）、證人即搭載被告賴○○、胡○○前往
      上開展售中心之柯○○於警詢中（詳見偵字第6357號卷一第
      403至413頁、第417至418頁）證述情節大致相符，並有監
      視器錄影畫面翻拍照片（見他字第13283號卷一第177至17
      9頁）、現場照片（見他字第13283號卷一第181至191頁）
      、搜索現場照片（見他字第13283號卷一第285至287頁）
      存卷可考。又扣案如附表編號1所示之手槍1枝，經鑑定後
      認係改造手槍，由仿半自動手槍製造之槍枝，換裝土造金
      屬槍管而成，擊發功能正常，可供擊發適用子彈使用，具
      殺傷力；扣案如附表編號2所示之子彈3顆，經鑑定亦認均
      係口徑9×19mm制式子彈，均經試射，乃可擊發，並具殺傷
      力等情，此有內政部警政署刑事警察局109年4月21日刑鑑
      字第1090022247號鑑定書（見偵字第6357號卷二第151至1
      54頁）存卷可佐。另扣案如附表編號3所示之子彈1顆，經
      鑑定認係口徑9×19mm制式子彈，底火皿發現有撞擊痕；扣
      案如附表編號4所示之彈頭1顆，經鑑定認係直徑約8.9mm
      撞擊變形之非制式金屬彈殼，其上具刮擦痕，而如附表編
      號4所示之彈殼1顆，經鑑定認係已擊發之非制式金屬彈殼
      等情，此亦有內政部警政署刑事警察局109年1月20日刑鑑
      字第1090000761號鑑定書（見偵字第6357號卷一第323至3
      25頁）存卷可參，故此部分事實，同堪認定。
（二）被告廖○○雖否認此部分犯行，惟證人即被告胡○○於偵查及
      本院審理中證稱：被告廖○○於案發前一個月在其租屋處問
      伊要不要去開槍，提到開槍可以賺10萬元；扣案如附表1
      至4所示之槍彈，係被告賴○○交給伊的，被告賴○○有說這
      是被告廖○○轉交的，要伊保管好，後來被告廖○○有到伊住
      處拿開槍的1萬元訂金給伊等語（詳見偵字第6357號卷一
      第19至22頁，本院原訴字卷二第197至204頁），其與被告
      廖○○無何怨隙，既經具結而為證述，應無甘冒偽證罪刑罰
      之風險而設詞誣陷被告廖○○之必要，且其所為之證述，核
      與證人即被告賴○○於警詢中證稱：伊有與被告廖○○至被告
      胡○○住處，被告廖○○有拿1萬元給被告胡○○等語（詳見偵
      字第6357號卷一253至264頁）大致相符，復觀諸被告賴○○
      於本院審理中證稱該1萬元確為被告胡○○為本案犯行之代
      價等語（詳見本院原訴字卷二第205至214頁），足徵證人
      胡○○前揭證述之真實性，堪可認定，是以，被告廖○○確有
      以10萬元之代價指示被告胡○○為本件犯行，並透過被告賴
      ○○轉交具殺傷力之槍枝及子彈，且親自交付1萬元報酬予
      被告胡○○無訛。
（三）按刑事法上之持有行為，係指行為人對於犯罪構成要件所
      定之物品，具有一定之實質支配或管理能力而言，所重者
      ，唯其人與該物間之實力支配關係，不以直接占有為必要
      ，間接亦可，然一旦失去支配力，即無持有可言，時間長
      短、距離遠近，非關重要（最高法院98年度台上字第953
      號、100年度台上字第5121號、106年度台上字第1161號刑
      事判決意旨參照）。扣案如附表編號1至4所示槍彈，既係
      被告廖○○指示被告賴○○轉交給被告胡○○，雖無證據證明被
      告廖○○係直接占有該等槍彈，然客觀上前揭槍彈顯已置於
      被告廖○○之實力支配狀態下，而為間接占有管領該槍彈，
      是被告廖○○非法持有該具殺傷力之槍枝及子彈犯行，亦堪
      以認定。
（四）至證人賴○○雖於本院審理中證稱：被告廖○○並未叫伊等去
      開槍，其亦無參與本次犯行，是綽號「阿木」之人叫伊找
      人去開槍，還說有10萬元可以拿；伊有幫「阿木」拿1萬
      元給被告胡○○云云（詳見本院原訴字卷二第205至214頁）
      ，然卻於警詢中曾稱係由被告廖○○將1萬元交給被告胡○○
      等語（詳見偵字第6357號卷一253至264頁），故其就究竟
      係由何人將1萬元交給被告胡○○乙節，證述不一，且與證
      人胡○○前揭證述相悖，況其於本院審理中就被告廖○○有無
      參與事實欄一所示犯行部分所為之證述，真實性亦有疑，
      詳如前述，顯見其確有刻意迴護被告廖○○而為虛偽證述之
      可能，故證人賴○○於本院審理中所為此部分證述，同難採
      為對被告廖○○有利之認定。　　　
三、綜上，被告廖○○空言辯稱並無為前揭犯行云云，尚難憑採。
    本案事證明確，被告廖○○、許○○、胡○○、賴○○之犯行洵堪認
    定，應依法論科。　　　
四、論罪科刑：
（一）新舊法比較：
　　　被告廖○○、賴○○、胡○○行為後，槍砲彈藥刀械管制條例第
      4條第1項第1款、第7條、第8條業於109年6月10日修正公
      布，並於同年月12日生效施行。修正前第7條原規定：「
      （第1項）未經許可，製造、販賣或運輸火砲、肩射武器
      、機關槍、衝鋒槍、卡柄槍、自動步槍、普通步槍、馬槍
      、手槍或各類砲彈、炸彈、爆裂物者，處無期徒刑或7年
      以上有期徒刑，併科新臺幣3,000萬元以下罰金。（第4項
      ）未經許可，持有、寄藏或意圖販賣而陳列第一項所列槍
      砲、彈藥者，處5年以上有期徒刑，併科新臺幣1 ,000萬
      元以下罰金。」；第8條原規定：「（第1項）未經許可，
      製造、販賣或運輸鋼筆槍、瓦斯槍、麻醉槍、獵槍、空氣
      槍或第4條第1項第1款所定其他可發射金屬或子彈具有殺
      傷力之各式槍砲者，處無期徒刑或5年以上有期徒刑，併
      科新臺幣1,000萬元以下罰金。（第4項）未經許可，持有
      、寄藏或意圖販賣而陳列第1項所列槍枝者，處3 年以上1
      0年以下有期徒刑，併科新臺幣700萬元以下罰金。」，修
      正後第7條則規定：「（第1項）未經許可，製造、販賣或
      運輸『制式或非制式』火砲、肩射武器、機關槍、衝鋒槍、
      卡柄槍、自動步槍、普通步槍、馬槍、手槍或各類砲彈、
      炸彈、爆裂物者，處無期徒刑或7年以上有期徒刑，併科
      新臺幣3,000萬元以下罰金。（第4項）未經許可，持有、
      寄藏或意圖販賣而陳列第1 項所列槍砲、彈藥者，處5年
      以上有期徒刑，併科新臺幣1,000萬元以下罰金。」；第8
      條則規定：「（第1項）未經許可，製造、販賣或運輸『制
      式或非制式』鋼筆槍、瓦斯槍、麻醉槍、獵槍、空氣槍或
      第4條第1項第1款所定其他可發射金屬或子彈具有殺傷力
      之各式槍砲者，處無期徒刑或5年以上有期徒刑，併科新
      臺幣1,000萬元以下罰金。（第4項）未經許可，持有、寄
      藏或意圖販賣而陳列第1項所列槍砲者，處3 年以上10年
      以下有期徒刑，併科新臺幣700萬元以下罰金。」。依本
      次修法草案總說明意旨，可知主要立法目的在於有效遏止
      持「非制式槍砲」進行犯罪情形，認「非制式槍砲」與「
      制式槍砲」之罪責有一致之必要，故於第4條、第7條至第
      9條增加「制式或非制式」之構成要件，亦即不區分制式
      或非制式，凡屬第7條所列各類槍枝型式之槍枝，有殺傷
      力者，概依第7條規定處罰。是就被告廖○○、賴○○、胡○○
      就事實欄二所為「非法持有可發射子彈具殺傷力之改造（
      非制式）手槍」犯行部分，經比較新舊法後，修正後應改
      依第7條第4項規定處罰，其刑罰較修正前規定（即原第8
      條第4項）為重，並無較有利於被告廖○○等3人之情形，依
      刑法第2條第1項前段之規定，應適用其等行為時即修正前
      槍砲彈藥刀械管制條例第8條第4項之規定。至被告廖○○、
      賴○○、胡○○所為「非法持有具有殺傷力之子彈」犯行部分
      ，因同條例第12條第4項之規定並無修正，逕適用裁判時
      法，先予敘明。
（二）核被告廖○○、許○○就事實欄一所為，均係犯刑法第305條
      之恐嚇危害安全罪；被告廖○○、賴○○、胡○○就事實欄二所
      為，均係犯修正前槍砲彈藥刀械管制條例第8 條第4項之
      非法持有可發射子彈具有殺傷力之槍枝罪、槍砲彈藥刀械
      管制條例第12條第4項之非法持有子彈罪、刑法第305條之
      恐嚇危害安全罪。
（三）又按未經許可持有槍、彈，係侵害社會法益之罪，同時持
      有種類相同之槍、彈，縱令客體有數個（如數支同種類槍
      枝、數發同種類子彈），仍為單純一罪，不生想像競合問
      題（最高法院97年度台上字第231號判決意旨參照）。是
      被告廖○○、賴○○、胡○○同時持有具殺傷力之子彈數顆，仍
      應僅成立一罪。
（四）按原即持有槍、彈，於持有中始另行起意執該槍、彈犯，
      其原已成立之持有槍、彈罪與嗣後另犯之他種罪行，即無
      從認係一行為所犯，而應依刑法第50條規定併合處罰。又
      行為人為實行特定犯罪而持有槍、彈，並於持有槍、彈後
      實行該特定犯罪，雖其持有槍、彈之時地與特定犯罪之時
      地，在自然意義上非完全一致，然二者既有部分重合，且
      犯罪目的單一，應認係一行為觸犯數罪名之想像競合犯（
      最高法院109年度台上字第4338號判決意旨參照）。本案
      依據卷內事證，無從證明被告廖○○、賴○○及胡○○在開始策
      劃如事實欄二所示之恐嚇犯行前，已經事先基於其他原因
      而非法持有本案具殺傷力之槍枝及子彈，而被告廖○○、賴
      ○○及胡○○持有本案具殺傷力之槍枝及子彈之目的既均係為
      執行如事實欄二所示之恐嚇危害安全犯行，且行為間有部
      分重合，應認被告廖○○、賴○○及胡○○就事實欄二所示犯行
      ，係以一行為同時觸犯數罪名，為想像競合犯，均應依刑
      法第55條規定，從一重論以非法持有可發射子彈具有殺傷
      力之槍枝罪。
（五）臺北地檢署109年度偵字第14351號移送併辦意旨所載部分
      ，與本案被告廖○○、胡○○、賴○○、許○○經起訴如事實欄一
      、二所示犯行，為事實上一行為，本院自當併予審究。
（六）被告廖○○、許○○就事實欄一所示犯行，被告廖○○、賴○○、
      胡○○就事實欄二所為犯行，均有犯意聯絡及行為分擔，各
      應論以共同正犯。
（七）被告廖○○前因犯恐嚇危害安全等罪，經臺灣苗栗地方法院
      以103年度訴字第378號判決判處有期徒刑5月、5月、3月
      、7月、8月，得易科罰金部分，應執行有期徒刑1年，不
      得易科罰金部分，應執行有期徒刑1年1月，上訴後，經臺
      灣高等法院臺中分院以104年度上訴字第746號判決撤銷原
      判決就毀損罪所判處有期徒刑3月部分，改諭知公訴不受
      理，其餘部分上訴駁回，前揭得易科罰金之刑，定應執行
      有期徒刑9月確定，上開罪刑，再經臺灣高等法院臺中分
      院以105年度聲字第2044號裁定定應執行有期徒刑1年8月
      確定，於106年1月16日縮短刑期執行完畢等情，有臺灣高
      等法院被告前案紀錄表在卷可按，被告廖○○受上開有期徒
      刑執行完畢後5年內，故意再犯本案事實欄一、二所示有
      期徒刑以上之各罪，均為累犯。再參之其部分前案之罪質
      與如事實欄一、二所為之恐嚇危害安全罪相同，且其於如
      事實欄二所為非法持有可發射子彈具殺傷力槍枝罪，乃屬
      最輕本刑3年以上有期徒刑之罪，酌以該罪對社會危害性
      甚大，顯見被告廖○○未因前案薄懲執行完畢而記取教訓，
      足見其對於刑罰反應力顯然薄弱，再衡酌其於前案所處徒
      刑及執行之方式，暨前案執行完畢日距離本案犯罪之時間
      等情狀後，認如就其所為事實欄一、二所示犯行加重其法
      定最低度刑，並無致行為人所受刑罰超過其所應負擔罪責
      之情事，爰依累犯規定加重其刑。另被告許○○前因毀損案
      件，經臺灣苗栗地方法院以107年度苗簡字第1309號判決
      判處有期徒刑3月確定，於108年10月22日執行完畢出監，
      被告許○○於上開有期徒刑執行完畢後，5年以內故意再犯
      本案有期徒刑以上之罪，為累犯，惟其所犯前案與本案所
      犯之犯罪類型及法益種類有別、罪質互異，尚難認其有特
      別惡性及對刑罰反應力薄弱等情形，爰不依刑法第47條第
      1項規定加重其刑，併予敘明。
（八）被告胡○○之辯護人雖主張被告胡○○所為如事實欄二所示之
      犯行應適用刑法第59條規定減輕其刑云云。然刑法第59條
      規定犯罪之情狀顯可憫恕，認科以最低度刑仍嫌過重者，
      得酌量減輕其刑，此為法院依法得行使裁量之事項，然非
      漫無限制，必須犯罪另有特殊之原因、環境、情狀，在客
      觀上足以引起一般之同情而顯可憫恕，認為即予宣告法定
      最低度之刑，猶嫌過重者，始有其適用。是以，為此項裁
      量減輕其刑時，必須就被告全部犯罪情狀予以審酌，在客
      觀上是否有足以引起一般之同情而顯可憫恕之情形，始謂
      適法。查，非法持有槍彈為嚴重觸法行為，此向為眾所周
      知之事，被告胡○○無視於此，仍非法持有前揭槍彈，並持
      之為如事實欄二所示之恐嚇犯行，其惡性當屬非輕，對於
      社會治安造成之隱藏危害甚鉅，當非一己之生命、身體法
      益所可比擬。又考量其犯罪之目的、動機、手段及情節，
      亦難認有何在客觀上足以引起一般同情而顯可憫恕之處，
      顯無情輕法重之情形，自無適用刑法第59條規定之餘地，
      辯護人主張應依前揭規定對被告胡○○酌減其刑云云，殊非
      有據。
（九）爰審酌被告廖○○、許○○共同對他人為恐嚇危害安全犯行，
      及被告廖○○、賴○○及胡○○竟非法持有具有殺傷力之槍彈恫
      嚇他人，對於他人之生命、身體安全及社會治安與秩序，
      均造成潛在高度之危險，渠等所為殊值非難；惟念及被告
      許○○、賴○○及胡○○於犯後坦承犯行之態度，併考量被告廖
      ○○、許○○、賴○○及胡○○於本件犯行之參與程度與角色分工
      ，兼衡渠等犯罪之動機、目的、手段、素行、生活狀況、
      智識程度及被告廖○○、賴○○及胡○○持有槍、彈之數量、時
      間長短等一切情狀，分別量處如主文第一項至第四項所示
      之刑，並就許○○所犯得易科罰金部分及就被告廖○○、賴○○
      及胡○○併科罰金部分，均分別諭知易科罰金及易服勞役之
      折算標準。
五、沒收部分：
（一）扣案如附表編號1所示具有殺傷力之改造手槍1枝，經鑑定
      認具殺傷力而為違禁物，業如上述，不問屬於犯罪行為人
      與否，應依刑法第38條第1項之規定，於被告廖○○、賴○○
      、胡○○所犯罪項下宣告沒收。至原扣案如附表編號2、3所
      示送鑑試射之子彈，經鑑定亦認具有殺傷力，固屬槍砲彈
      藥刀械管制條例第4條第1項第2款所定之子彈，惟於鑑驗
      過程中因試射擊發已失其違禁物之性質，爰不予宣告沒收
      。
（二）扣案如附表編號5、6所示之行動電話，分屬被告賴○○、胡
      ○○所有，供其等聯繫本案事實欄二所示犯行所用，業據其
      等供陳在卷（見本院原訴字卷三第128至130頁），爰依刑
      法第38條第2項前段規定，分別於其等所犯罪項下宣告沒
      收。
（三）被告胡○○因犯事實欄二所示犯行，而取得1萬元之報酬，
      業據其供陳在卷（見本院原訴字卷一第217至218頁），此
      乃其犯罪所得，應依刑法第38條之1第1項前段、第3項規
      定，於其所犯罪項下宣告沒收，並諭知於全部或一部不能
      沒收或不宜執行沒收時，追徵其價額。
（四）被告許○○固持手槍為事實欄一所示之犯行，然並無證據證
      明該槍枝為被告廖○○、許○○或共犯黃○○所有，亦無從證明
      此為違禁物，自無從宣告沒收。
（五）扣案如附表編號4所示之彈頭、彈殼，均經實際擊發而裂
      解，復不具子彈之外型結構及功能，非屬違禁物，爰均不
      予宣告沒收。
（六）扣案如附表編號7所示之物，雖係被告廖○○所有，業據其
      供陳在卷（詳見本院原訴字卷三第128至129頁），然並無
      證據證明其有持該行動電話為本案犯行，自無從宣告沒收
      。　
據上論斷，應依刑事訴訟法第299條第1項前段，修正前槍砲彈藥
刀械管制條例第8條第4項，槍砲彈藥刀械管制條例第12條第4 項
，刑法第2條第1項前段、第11條、第305條、第28條、第55條、
第47條第1項、第41條第1項前段、第42條第3項前段、第38條第1
項、第2項前段、第38條之1第1項前段、第3項，判決如主文。
本案經檢察官林希鴻提起公訴及移送併辦，檢察官邱曉華到庭執
行職務。
中　　華　　民　　國　　111 　年　　5 　　月　　16　　日
                  刑事第六庭審判長法  官  黃傅偉
                                  法  官  劉俊源
                                  法  官  李佳靜
上正本證明與原本無異。 
如不服本判決應於收受送達後20日內向本院提出上訴書狀，並應
敘述具體理由；其未敘述上訴理由者，應於上訴期間屆滿後20日
內向本院補提理由書（均須按他造當事人之人數附繕本）「切勿
逕送上級法院」。告訴人或被害人如對於本判決不服者，應具備
理由請求檢察官上訴，其上訴期間之計算係以檢察官收受判決正
本之日期為準。
中　　華　　民　　國　　111 　年　　5 　　月　　17　　日
                                  書記官  林珊慧
附表
編號 扣案物品名稱及數量   1 改造手槍壹枝   2 口徑9×19mm制式子彈參顆   3 口徑9×19mm制式子彈壹顆   4 彈頭及彈殼各壹顆   5 被告賴○○所有搭配門號0000000000號之行動電話壹具（含SIM卡壹枚）   6 被告胡○○所有搭配門號0000000000號之行動電話壹具（含SIM卡壹枚）   7  被告廖○○所有iPhone廠牌行動電話壹具 

附錄本案論罪科刑法條全文：
109年6月10日修正前槍砲彈藥刀械管制條例第8條
未經許可，製造、販賣或運輸制式或非制式鋼筆槍、瓦斯槍、麻
醉槍、獵槍、空氣槍或第4條第1項第1款所定其他可發射金屬或
子彈具有殺傷力之各式槍砲者，處無期徒刑或5年以上有期徒刑
，併科新臺幣1,000萬元以下罰金。
未經許可，轉讓、出租或出借前項所列槍砲者，處5年以上有期
徒刑，併科新臺幣1,000萬元以下罰金。
意圖供自己或他人犯罪之用，而犯前二項之罪者，處無期徒刑或
7年以上有期徒刑，併科新臺幣1,000萬元以下罰金。
未經許可，持有、寄藏或意圖販賣而陳列第1項所列槍砲者，處3
年以上10年以下有期徒刑，併科新臺幣700萬元以下罰金。
第1項至第3項之未遂犯罰之。
犯第1項、第2項或第4項有關空氣槍之罪，其情節輕微者，得減
輕其刑。
槍砲彈藥刀械管制條例第12條
未經許可，製造、販賣或運輸子彈者，處1年以上7年以下有期徒
刑，併科新台幣500萬元以下罰金。
未經許可，轉讓、出租或出借子彈者，處6月以上5年以下有期徒
刑，併科新台幣300萬元以下罰金。
意圖供自己或他人犯罪之用，而犯前二項之罪者，處3年以上10
年以下有期徒刑，併科新台幣700萬元以下罰金。
未經許可，持有、寄藏或意圖販賣而陳列子彈者，處5年以下有
期徒刑，併科新台幣300萬元以下罰金。
第1項至第3項之未遂犯罰之。
中華民國刑法第305條
以加害生命、身體、自由、名譽、財產之事恐嚇他人，致生危害
於安全者，處2年以下有期徒刑、拘役或9,000元以下罰金。